【裁判字號】    98,易,519
【裁判日期】    981231
【裁判案由】    竊盜
【裁判全文】
臺灣基隆地方法院刑事判決               98年度易字第519號
公  訴  人  臺灣基隆地方法院檢察署檢察官
被      告  甲○○
上列被告因竊盜案件，經檢察官提起公訴（98年度偵字第2878號
），被告就被訴事實為有罪之陳述，本院裁定進行簡式審判程序
，判決如下：
    主  文
甲○○踰越安全設備攜帶兇器竊盜，累犯，處有期徒刑玖月。
    事  實
一、甲○○前因施用毒品案件，經臺灣士林地方法院以96年度士
    簡字第22號判決判處有期徒刑5 月，復以96年度聲減字第12
    10號裁定減為有期徒刑2 月15日確定；又因妨害兵役治罪條
    例案件，經臺灣士林地方法院以96年度簡字第19號判決判處
    有期徒刑3 月，再以96年度聲減字第3231號裁定減為有期徒
    刑1 月15日，與前開有期徒刑2 月15日，合併定應執行刑為
    有期徒刑3 月15日確定，於民國97年5 月16日執行完畢。
二、詎甲○○不知警惕，基於意圖為自己不法所有之竊盜犯意，
    於98年6 月23日上午5 時30分許至7 時50分許之日間，至「
    中國航運股份有限公司」（下稱中國航運公司）位於基隆市
    七堵區○○○路26號之廠房外，踰越前開廠房1 樓外圍屬於
    安全設備之欄杆（起訴書誤載為門扇、牆垣），經由未上鎖
    之小門侵入前開廠房內（所涉侵入建築物部分未據告訴），
    並拾取由不詳人士置於該處地上客觀上具殺傷力之油壓剪、
    美工刀、鋸片、鉗子各1 支、螺絲起子5 支、燃燒器1 支及
    棉質手套1 個，攜前揭工具破壞該廠房內之配電盤，將配電
    盤內電線拉出後割斷（所涉毀損部分未據告訴），置於自己
    實力支配之下，以此方式竊取電線1 捆得手，正欲離去之際
    ，適有中國航運公司員工丙○○至上址巡視發現上情，出聲
    嚇阻，甲○○遂將前揭電線棄置該處逃逸，嗣經丙○○在上
    開廠房外之基隆市○○區○○路上攔下甲○○並報警處理，
    為警到場查悉上情，並扣得油壓剪、美工刀、鋸片、鉗子各
    1 支、螺絲起子5 支、燃燒器1 支及電線1 捆（電線1 捆已
    發還由丙○○具領）。
三、案經基隆市警察局第三分局報請臺灣基隆地方法院檢察署檢
    察官偵查起訴。
    理  由
一、被告甲○○所犯為死刑、無期徒刑、最輕本刑3 年以上有期
    徒刑以外之罪，亦非屬高等法院管轄之第一審案件，其於審
    理程序進行中，先就被訴事實為有罪之陳述，經告知簡式審
    判程序之旨，並聽取檢察官、被告之意見後，本院依刑事訴
    訟法第273 條之1 第1 項裁定進行簡式審判程序，是本案之
    證據調查，依同法第273 條之2 規定，不受同法第159 條第
    1 項、第161 條之2 、第161 條之3 、第163 條之1 ，及第
    164 條至第170 條所規定證據能力認定及調查方式之限制，
    合先敘明。
二、上揭犯罪事實，業據被告於本院審理程序中自白承認，核與
    證人即中國航運公司員工丙○○於警詢及偵訊中、警員葉錦
    松於偵訊中證述之情節相符，並有照片21張、贓物認領保管
    單1 紙及本院勘驗筆錄在卷可稽，暨油壓剪、美工刀、鋸片
    、鉗子各1 支、螺絲起子5 支、燃燒器1 支扣案可憑。公訴
    意旨雖認被告係攜帶前揭扣案物品踰越門扇、牆垣進入上開
    處所行竊，然被告既陳稱伊係翻越欄杆經由未上鎖之小門進
    入上開處所後撿拾前揭置於地上之物品攜以行竊，卷內亦無
    其他證據足資佐證前揭扣案物品係如何遭人攜入，本院審酌
    全情，認被告上開供述應值採信，公訴意旨應有誤載。綜上
    所述，本案事證明確，被告犯行堪以認定。
三、按刑法第321 條第1 項第3 款之攜帶兇器竊盜罪，係以行為
    人攜帶兇器竊盜為其加重條件，此所謂兇器，其種類並無限
    制，凡客觀上足對人之生命、身體、安全構成威脅，具有危
    險性之兇器均屬之，且祇須行竊時攜帶此種具有危險性之兇
    器為已足，並不以攜帶之初有行兇之意圖為必要（最高法院
    79年臺上字第5253號判例意旨參照），亦不以該兇器屬其本
    人所有為必要。扣案之前揭油壓剪、美工刀、鋸片、鉗子、
    螺絲起子均為金屬材質，業經本院當庭勘驗無誤，被告持以
    行竊，在客觀上足以對人之生命、身體、安全構成威脅，而
    具有危險性。又欄杆具有防盜作用，應屬安全設備。是核被
    告所為，係犯刑法第321 條第1 項第2 款、第3 款之踰越安
    全設備攜帶兇器竊盜罪。被告有如事實欄所載之有期徒刑執
    行完畢情形，有臺灣高等法院被告前案紀錄表附卷足憑，其
    於受有期徒刑執行完畢後5 年內，故意再犯本件有期徒刑以
    上之罪，為累犯，應依刑法第47條第1 項規定加重其刑。爰
    審酌被告另有侵占、竊盜等前科紀錄，素行不佳，有前述被
    告前案紀錄表可佐，教育程度為國中畢業，僅因一時貪念，
    不思循正途賺取財物，反以竊盜手段造成他人財產法益受損
    ，法紀觀念顯有偏差，犯後於警詢及偵訊中均無悔意，直至
    本院審理中始坦承犯行，態度尚稱良好，暨其家庭狀況等一
    切情狀，認檢察官求處有期徒刑10月稍嫌過重，而量處如主
    文所示之刑，以資懲儆。扣案之前揭油壓剪、美工刀、鋸片
    、鉗子各1 支、螺絲起子5 支及燃燒器1 支，被告否認係其
    所有，亦查無其他證據足資認定係屬被告所有，亦非違禁物
    ，本院即無從宣告沒收，附此敘明。
據上論斷，應依刑事訴訟法第273 條之1 第1 項、第299 條第 1
項前段，刑法第321 條第1 項第2 款、第3 款、第47條第1 項，
判決如主文。
本案經檢察官乙○○到庭執行職務。
中    華    民    國    98    年    12    月    31    日
                  刑事第二庭  法  官  張婷妮
以上正本證明與原本無異。
如不服本判決應於收受送達後10日內向本院提出上訴書狀，並應
敘述具體理由；其未敘述上訴理由者，應於上訴期間屆滿後20日
內向本院補提理由書(均須按他造當事人之人數附繕本)「切勿逕
送上級法院」。
中    華    民    國    98    年    12    月    31    日
                              書記官  簡羽勤
附錄本案論罪科刑法條：
中華民國刑法第321 條第1 項第2 、3 款
犯竊盜罪而有左列情形之一者，處6月以上、5年以下有期徒刑：
二、毀越門扇、牆垣或其他安全設備而犯之者。
三、攜帶兇器而犯之者。

司法院資訊處製作；財團法人民間司法改革基金會備份。
